【裁判字號】    90,交抗,265
【裁判日期】    900830
【裁判案由】    違反道路交通管理處罰條例
【裁判全文】
臺灣高等法院交通事件裁定                          九十年度交抗字第二六五號
    抗  告  人
    即受處分人  甲○○
右抗告人因違反道路交通管理處罰條例案件，不服臺灣板橋地方法院九十年度交聲字
第三八０號，中華民國九十年六月二十九日裁定，提起抗告，本院裁定如左：
        主  文
抗告駁回。
        理  由
一、按汽車駕駛人飲酒後其吐氣所含酒精成份超過每公升○‧二五毫克以上者，不得
    駕車；又駕駛汽車人酒精濃度過量者，處新臺幣六千元以上一萬二千元以下罰鍰
    ，並當場禁止其駕駛及吊扣其駕駛執照六個月，道路交通安全規則第一百十四條
    第二款及九十年一月十七日修正前之道路交通管理處罰條例第三十五條第一項第
    一款分別定有明文。
二、原裁定略以：受處分人甲○○，於民國九十年二月四日凌晨零時十六分許，酒後
    駕駛所有車號ＨＤ－一六○九號自用小客車，在臺北縣板橋市遠東加油站前，為
    警攔檢測試其酒精濃度達每公升○‧三八毫克之違規事實，業據舉發警察單位函
    陳屬實，並有酒精測試單影本一紙在卷可證，足堪認定屬實。受處分人雖辯稱：
    伊當時係加班完後欲駕車返家，因工作疲累，眼睛微紅，以致警員誤認伊喝酒而
    測試，惟伊並無喝酒，不知何以測試出○‧三八毫克云云。惟查，受處分人駕駛
    上開汽車經警攔停，發現其有喝酒，經酒測結果其酒精濃度達每公升○‧三八毫
    克等舉發違規經過情節，除經舉發單位檢陳舉發警員報告書，有臺北縣警察局板
    橋分局九十年三月二日板警行裁字第四五九五號函在卷可稽外，並經法院傳訊舉
    發警員邱錦芳到庭證述明確。受處分人就所辯未飲酒駕車一節，雖提出其上班公
    司董事長林榮冬、同事林華潼、林華漢等人出具之證明，以受處分人當日下班時
    間為晚上十二時等語。惟尚不能證明其駕車前未飲酒之事實。並以受處分人上開
    違規行為時，道路交通管理處罰條例第三十五條雖已於九十年一月十七日修正公
    布提高罰鍰金額及吊扣駕照期間，惟該修正規定經行政院命令定自九十年六月一
    日始施行，是本件受處分人之違規行為，仍應適用修正前之規定裁罰，而認原處
    分機關據以援引上開規定，裁處受處分人罰鍰新臺幣六千元，並吊扣駕駛執照六
    個月，為無不當。受處分人之異議為無理由，應予駁回等語。
三、抗告意旨除執前詞爭執外，並補稱受處分人既未曾喝酒，不可能測出０．三八之
    酒精成分，實係受處分人受測前正有一位駕駛喜美汽車之年輕人甫受酒測被放行
    ，警員在測試器上按了很久才顯示出０．三八之數字，卻誤係受處分人喝酒所得
    之數據，受處分人不服拒絕簽名，並要求重測卻未被接受，原審法院不予採信，
    認事用法即有違誤云云。
四、經查：警員攔車酒測依一般經驗法則必會測完一位駕駛人後再攔車測試下一位，
    對於當場測試飲酒後吐氣所含酒精成份超過每公升○‧二五毫克以上者，應當場
    逕行舉發，不致任意放行。受處分人質疑警員測得之數據為前一輛汽車駕駛者所
    留，若屬無訛，警員應不致任其駛離，受處分人以警員放行云云，是否可信，已
    非無疑。次查，執行取締之警員邱錦芳於原審證稱﹕「如果檢測沒有通過的話，
    就不會再讓他檢測。」（見原審卷第二三頁）；受處分人亦陳稱警員只讓他測一
    次等語。果如此，則警員對受處分人所測得之數據即不可能為前輛汽車駕駛者所
    留。
五、至受處分人舉其上班公司董事長林榮冬、同事林華潼、林華漢等人出具之證明，
    證明受處分人上班至當日晚上十二時。然此至多只能證明受處分人從早至晚上十
    二時未喝酒，至受處分人於十二時下班後至測試時凌晨零時十六分許之間，仍有
    可能喝酒。原審未據以採為對受處分人有利之認定，經核並無違誤。綜上所述，
    原審依前開事證，認受處分人之違規行為明確，駁回受處分人之異議，經核並無
    不合，受處分人執詞抗告，指摘原裁定不當，為無理由，應予駁回。
據上論斷，應依道路交通案件處理辦法第二十六條，刑事訴訟法第四百十二條，裁定
如主文。
中    華    民    國       九十      年     八        月    三十        日
                              臺灣高等法院第七庭
                                  審判長法  官  吳  啟  民
                                        法  官  蘇  隆  惠
                                        法  官  林  瑞  斌
右正本證明與原本無異。
不得再抗告。
                                        書記官  丁  淑  蘭
中    華    民    國       九十      年     八        月    三十        日


司法院資訊處製作；財團法人民間司法改革基金會備份。
